Config:
  hfst:
    Gen: ../../../src/generator-dict-gt-norm.hfst
    Morph: ../../../src/analyser-dict-gt-norm.hfst
  xerox:
    Gen: ../../../src/generator-dict-gt-norm.xfst
    Morph: ../../../src/analyser-dict-gt-norm.xfst
    App: lookup

Tests:

  Noun - piivtâs: # ok
    piivtâs+N+Sg+Nom: piivtâs
    piivtâs+N+Sg+Gen: pihtâs
    piivtâs+N+Sg+Acc: pihtâs
    piivtâs+N+Sg+Ill: pihtâsân
    piivtâs+N+Sg+Loc: pihtâsist
    piivtâs+N+Sg+Com: pihtâsáin
    piivtâs+N+Sg+Abe: pihtâsttáá
    piivtâs+N+Ess: piˊvtâsin
    piivtâs+N+Par: piˊvtâsid
    piivtâs+N+Pl+Nom: pihtâseh
    piivtâs+N+Pl+Gen: pihtâsij
    piivtâs+N+Pl+Acc: pihtâsijd
    piivtâs+N+Pl+Ill: pihtâsáid
    piivtâs+N+Pl+Loc: pihtâsijn
    piivtâs+N+Pl+Com: pihtâsijguin
    piivtâs+N+Pl+Abe: pihtâsijttáá

  Noun - kiirâs:
    kiirâs+N+Sg+Nom: kiirâs
    kiirâs+N+Sg+Gen: kirrâs
    kiirâs+N+Sg+Acc: kirrâs
    kiirâs+N+Sg+Ill: kiṛâsân
    kiirâs+N+Sg+Loc: kiṛâsist
    kiirâs+N+Sg+Com: kiṛâsáin
    kiirâs+N+Sg+Abe: kirrâsttáá
    kiirâs+N+Ess: kiṛâsin
    kiirâs+N+Par: kiṛâsid
    kiirâs+N+Pl+Nom: kiṛâseh
    kiirâs+N+Pl+Gen: kiṛâsij
    kiirâs+N+Pl+Acc: kiṛâsijd
    kiirâs+N+Pl+Ill: kiṛâsáid
    kiirâs+N+Pl+Loc: kiṛâsijn
    kiirâs+N+Pl+Com: kiṛâsijguin
    kiirâs+N+Pl+Abe: kiṛâsijttáá

  Noun - raagâs:
    raagâs+N+Sg+Nom: raagâs
    raagâs+N+Sg+Gen: raggâs
    raagâs+N+Sg+Acc: raggâs
    raagâs+N+Sg+Ill: raggâsân
    raagâs+N+Sg+Loc: raggâsist
    raagâs+N+Sg+Com: raggâsáin
    raagâs+N+Sg+Abe: raggâsttáá
    raagâs+N+Ess: raˊgâsin
    raagâs+N+Par: raˊgâsid
    raagâs+N+Pl+Nom: raggâseh
    raagâs+N+Pl+Gen: raggâsij
    raagâs+N+Pl+Acc: raggâsijd
    raagâs+N+Pl+Ill: raggâsáid
    raagâs+N+Pl+Loc: raggâsijn
    raagâs+N+Pl+Com: raggâsijguin
    raagâs+N+Pl+Abe: raggâsijttáá

  Noun - laaiđâs:
    laaiđâs+N+Sg+Nom: laaiđâs
    laaiđâs+N+Sg+Gen: laiđâs
    laaiđâs+N+Sg+Acc: laiđâs
    laaiđâs+N+Sg+Ill: laiđâsân
    laaiđâs+N+Sg+Loc: laiđâsist
    laaiđâs+N+Sg+Com: laiđâsáin
    laaiđâs+N+Sg+Abe: laiđâsttáá
    laaiđâs+N+Ess: laiđâsin
    laaiđâs+N+Par: laiđâsid
    laaiđâs+N+Pl+Nom: laiđâseh
    laaiđâs+N+Pl+Gen: laiđâsij
    laaiđâs+N+Pl+Acc: laiđâsijd
    laaiđâs+N+Pl+Ill: laiđâsáid
    laaiđâs+N+Pl+Loc: laiđâsijn
    laaiđâs+N+Pl+Com: laiđâsijguin
    laaiđâs+N+Pl+Abe: laiđâsijttáá

  Noun - skoođâs:
    skoođâs+N+Sg+Nom: skoođâs
    skoođâs+N+Sg+Gen: skođđâs
    skoođâs+N+Sg+Acc: skođđâs
    skoođâs+N+Sg+Ill: skođ̣âsân
    skoođâs+N+Sg+Loc: skođ̣âsist
    skoođâs+N+Sg+Com: skođ̣âsáin
    skoođâs+N+Sg+Abe: skođđâsttáá
    skoođâs+N+Ess: skođâsin
    skoođâs+N+Par: skođâsid
    skoođâs+N+Pl+Nom: skođđâseh
    skoođâs+N+Pl+Gen: skođđâsij
    skoođâs+N+Pl+Acc: skođđâsijd
    skoođâs+N+Pl+Ill: skođđâsáid
    skoođâs+N+Pl+Loc: skođđâsijn
    skoođâs+N+Pl+Com: skođđâsijguin
    skoođâs+N+Pl+Abe: skođđâsijttáá

  Noun - vaajâs:
    vaajâs+N+Sg+Nom: vaajâs
    vaajâs+N+Sg+Gen: vaijâs
    vaajâs+N+Sg+Acc: vaijâs
    vaajâs+N+Sg+Ill: vaj̣âsân
    vaajâs+N+Sg+Loc: vaj̣âsist
    vaajâs+N+Sg+Com: vaj̣âsáin
    vaajâs+N+Sg+Abe: vaijâsttáá
    vaajâs+N+Ess: vaj̣âsin
    vaajâs+N+Par: vaj̣âsid
    vaajâs+N+Pl+Nom: vaj̣âseh
    vaajâs+N+Pl+Gen: vaj̣âsij
    vaajâs+N+Pl+Acc: vaj̣âsijd
    vaajâs+N+Pl+Ill: vaj̣âsáid
    vaajâs+N+Pl+Loc: vaj̣âsijn
    vaajâs+N+Pl+Com: vaj̣âsijguin
    vaajâs+N+Pl+Abe: vaj̣âsijttáá

  Noun - mielgâs:
    mielgâs+N+Sg+Nom: mielgâs
    mielgâs+N+Sg+Gen: mielˊgâs
    mielgâs+N+Sg+Acc: mielˊgâs
    mielgâs+N+Sg+Ill: mieˊlgâsân
    mielgâs+N+Sg+Loc: mieˊlgâsist
    mielgâs+N+Sg+Com: mieˊlgâsáin
    mielgâs+N+Sg+Abe: mielgâsttáá
    mielgâs+N+Ess: mieˊlgâsin
    mielgâs+N+Par: mieˊlgâsid
    mielgâs+N+Pl+Nom: mieˊlgâseh
    mielgâs+N+Pl+Gen: mieˊlgâsij
    mielgâs+N+Pl+Acc: mieˊlgâsijd
    mielgâs+N+Pl+Ill: mieˊlgâsáid
    mielgâs+N+Pl+Loc: mieˊlgâsijn
    mielgâs+N+Pl+Com: mieˊlgâsijguin
    mielgâs+N+Pl+Abe: mieˊlgâsijttáá

  Noun - ruonâs:
    ruonâs+N+Sg+Nom: ruonâs
    ruonâs+N+Sg+Gen: ruonˊnâs
    ruonâs+N+Sg+Acc: ruonˊnâs
    ruonâs+N+Sg+Ill: ruoˊṇâsân
    ruonâs+N+Sg+Loc: ruoˊṇâsist
    ruonâs+N+Sg+Com: ruoˊṇâsáin
    ruonâs+N+Sg+Abe: ruonˊnâsttáá
    ruonâs+N+Ess: ruoˊṇâsin
    ruonâs+N+Par: ruoˊṇâsid
    ruonâs+N+Pl+Nom: ruoˊṇâseh
    ruonâs+N+Pl+Gen: ruoˊṇâsij
    ruonâs+N+Pl+Acc: ruoˊṇâsijd
    ruonâs+N+Pl+Ill: ruoˊṇâsáid
    ruonâs+N+Pl+Loc: ruoˊṇâsijn
    ruonâs+N+Pl+Com: ruoˊṇâsijguin
    ruonâs+N+Pl+Abe: ruoˊṇâsijttáá

  Noun - suormâs:
    suormâs+N+Sg+Nom: suormâs
    suormâs+N+Sg+Gen: suorˊmâs
    suormâs+N+Sg+Acc: suorˊmâs
    suormâs+N+Sg+Ill: suoˊrmâsân
    suormâs+N+Sg+Loc: suoˊrmâsist
    suormâs+N+Sg+Com: suoˊrmâsáin
    suormâs+N+Sg+Abe: suorˊmâsttáá
    suormâs+N+Ess: suoˊrmâsin
    suormâs+N+Par: suoˊrmâsid
    suormâs+N+Pl+Nom: suoˊrmâseh
    suormâs+N+Pl+Gen: suoˊrmâsij
    suormâs+N+Pl+Acc: suoˊrmâsijd
    suormâs+N+Pl+Ill: suoˊrmâsáid
    suormâs+N+Pl+Loc: suoˊrmâsijn
    suormâs+N+Pl+Com: suoˊrmâsijguin
    suormâs+N+Pl+Abe: suoˊrmâsijttáá


  Noun - siärvus:
    siärvus+N+Sg+Nom: siärvus
    siärvus+N+Sg+Gen: siärˊvus
    siärvus+N+Sg+Acc: siärˊvus
    siärvus+N+Sg+Ill: siäˊrvusân
    siärvus+N+Sg+Loc: siäˊrvusist
    siärvus+N+Sg+Com: siäˊrvusáin
    siärvus+N+Sg+Abe: siärˊvusttáá
    siärvus+N+Ess: siäˊrvusin
    siärvus+N+Par: siäˊrvusid
    siärvus+N+Pl+Nom: siäˊrvuseh
    siärvus+N+Pl+Gen: siäˊrvusij
    siärvus+N+Pl+Acc: siäˊrvusijd
    siärvus+N+Pl+Ill: siäˊrvusáid
    siärvus+N+Pl+Loc: siäˊrvusijn
    siärvus+N+Pl+Com: siäˊrvusijguin
    siärvus+N+Pl+Abe: siäˊrvusijttáá
